【裁判字號】    99,訴,364
【裁判日期】    990331
【裁判案由】    毒品危害防制條例
【裁判全文】
臺灣臺中地方法院刑事判決               99年度訴字第364號
公  訴  人  臺灣臺中地方法院檢察署檢察官
被      告  乙○○
上列被告因違反毒品危害防制條例案件，經檢察官提起公訴（98
年度毒偵字第4095號），被告於本院準備程序中為有罪之陳述，
經本院合議庭評議後裁定由受命法官獨任改行簡式審判程序審理
，本院判決如下：
    主    文
乙○○施用第一級毒品，累犯，處有期徒刑壹年。又施用第二級
毒品，累犯，處有期徒刑伍月。應執行有期徒刑壹年參月。
    犯罪事實
一、乙○○前於民國89年間因施用毒品案件，先後經本院分別以
    89年度毒聲字第1372號、89年度毒聲字第5296號裁定送入觀
    察勒戒處所觀察勒戒，均認無繼續施用毒品傾向後，分別於
    89年3月8日、同年11月13日釋放，並由臺灣臺中地方法院檢
    察署檢察官分別以89年度毒偵字第1580號、89年度毒偵字第
    5337號為不起訴處分確定，惟其於上開觀察勒戒執行完畢釋
    放後5年內之89年間，復因施用毒品案件，經本院以90年度
    毒聲字第1330號裁定入戒治處所，施以強制戒治，於92 年1
    月26日執行完畢，刑責部分，並經本院以90年度訴字第709
    號判決判處有期徒刑10月、5月，應執行有期徒刑1年2月確
    定。另於96年間，因竊盜案件，經本院以96年度易字第5887
    號判決判處有期徒刑3月、7月，應執行刑為有期徒刑8月確
    定，同年間復因施用毒品案件，經本院以97年度訴字第401
    號判決判處有期徒刑1年確定，上開2案件，並經本院以97年
    度聲字第1859號裁定定應執行刑有期徒刑1年6月確定，並於
    98年3月15日縮短刑期執行完畢。
二、詎猶不知戒絕毒癮，復基於施用第一級毒品海洛因之犯意，
    於98年9月11日12時許，在中國醫藥大學附設醫院附近之中
    正公園內，以針筒注射之方式，施用第一級毒品海洛因1次
    後，旋復基於施用第二級毒品甲基安非他命之犯意，於上揭
    地點，以將甲基安非他命置入玻璃吸食器燃燒而吸其煙霧之
    方式，施用第二級毒品甲基安非他命1次。嗣於98年9月12日
    20時45分許，在臺中市○○路與育德路口為警盤查，並經其
    同意後採其尿液送驗，結果呈可待因、嗎啡及甲基安非他命
    陽性反應，始查悉上情。
三、案經臺中市警察局第二分局報告臺灣臺中地方法院檢察署檢
    察官偵查起訴。
    理    由
一、上開事實，業據被告乙○○於本院準備程序及審理時均坦承
    不諱（見本院99年3月18日準備程序筆錄、審判筆錄），且
    其經警採集尿液鑑驗結果，確呈可待因、嗎啡、安非他命及
    甲基安非他命陽性反應，此有臺中市警察局第二分局委託鑑
    驗代號與真實姓名對照表及中山醫學大學附設醫院檢驗科藥
    物檢測中心尿液檢驗報告各1份附卷可稽。再者，被告前於
    89年間因施用毒品案件，先後經本院分別以89年度毒聲字第
    1372號、89年度毒聲字第5296號裁定送入觀察勒戒處所觀察
    勒戒，均認無繼續施用毒品傾向後，分別於89年3月8日、同
    年11月13日釋放，並由臺灣臺中地方法院檢察署檢察官分別
    以89年度毒偵字第1580號、89年度毒偵字第5337號為不起訴
    處分確定，惟其於上開觀察勒戒執行完畢釋放後5年內之89
    年間，復因施用毒品案件，經本院以90年度毒聲字第1330號
    裁定入戒治處所，施以強制戒治，於92年1 月26日執行完畢
    ，刑責部分，並經本院以90年度訴字第709 號判決判處有期
    徒刑10月、5月，應執行有期徒刑1年2月確定等情，有臺灣
    高等法院被告前案紀錄表在卷可查，是被告於89年11月13日
    觀察勒戒執行完畢後至本案之施用毒品犯行，雖已逾5年，
    然其於上述觀察勒戒執行完畢後5年內仍有上開施用毒品犯
    行，並因此經判處罪刑確定，業如前述，即無重行再予觀察
    勒戒之必要，應逕由公訴人予以起訴（最高法院95年度台非
    字第59號判決、95年度台上字第1071號判決及同院95年第7
    次刑事庭會議決議、97年度5次刑事庭會議決議參照）。從
    而，本案事證已明，被告上開犯行均堪予認定。
二、核被告乙○○所為，係犯毒品危害防制條例第10條第1項、
    第2項之施用第一級、第二級毒品罪。被告持有海洛因及甲
    基安非他命之低度行為，應均為其施用海洛因及甲基安非他
    命之高度行為所吸收，均不另論罪。被告有如事實欄一所示
    之有期徒刑執行完畢情形，有卷附臺灣高等法院被告前案紀
    錄表可按，其於5年以內故意再犯本案有期徒刑以上之罪，
    均為累犯，均應依刑法第47條第1項規定加重其刑。爰審酌
    被告前經觀察勒戒、強制戒治之處遇，猶未能戒除毒癮，仍
    迭次違犯施用毒品罪(參上開前案紀錄表)，顯已深溺毒品，
    無視毒品對健康之戕害及法律杜絕毒品之禁令，惟衡酌施用
    毒品係屬自戕行為，被告犯罪手段尚屬平和，亦未因而危害
    他人，所生損害尚非鉅大，及被告犯後坦承犯行，態度尚佳
    ，暨施用毒品者均有相當程度之成癮性及心理依賴，其犯罪
    心態與一般刑事犯罪之本質不同，應側重適當之醫學治療及
    心理矯治為宜等一切情狀，分別量處如主文所示之刑，並定
    其應執行之刑，以示懲儆。公訴人雖對被告具體求刑判處有
    期徒刑1年4月，惟本院衡酌上情，認判處如主文所示之刑，
    已足收警惕之效，附此敘明。
據上論斷，應依刑事訴訟法第273條之1第1項、第299條第 1項前
段，毒品危害防制條例第10條第1項、第2項，刑法第11條前段、
第47條第1項、第51條第5款，判決如主文。
本案經檢察官甲○○到庭執行職務。
中    華    民    國    99    年     3    月    31    日
                  刑事第七庭    法  官  林美玲
以上正本證明與原本無異。
如不服本判決應於收受判決後10日內向本院提出上訴書狀，並應
敘述具體理由；其未敘述上訴理由者，應於上訴期間屆滿後20日
內向本院補提理由書（均須按他造當事人之人數附繕本）「切勿
逕送上級法院」。
                                書記官  黃珮華
中    華    民    國    99    年    3     月    31    日

司法院資訊處製作；財團法人民間司法改革基金會備份。
